### **ANDARU TRIADI**

## **Fullstack Developer**

DKI Jakarta | andarutr@gmail.com | <u>089668764457</u> | <u>andarutriadi.com</u>

### **TENTANG SAYA**

Memiliki pengalaman lebih dari 3 tahun. Perjalanan karir saya dimulai dari menjadi programmer sekolah. Dimana saya pertama kali mengenal dunia pemrograman. Saat ini saya bekerja di salah satu PT terbesar di Indonesia yang bergerak di bidang Consumer Good dan sudah mengerjakan lebih dari 10 project. 9/10 user puas dengan kinerja saya. Selain itu, saya selalu terbuka untuk peluang baru yang dapat meningkatkan karir saya.

#### **PENGALAMAN KERJA**

### PT. Prakarsa Alam Segar (Wings Food) – Bekasi, Indonesia

Fullstack Developer (Maret 2024 - Saat ini)

- Meeting bersama end-user.
- Merancang database.
- Membuat tampilan user friendly.
- Membuat dokumentasi program.
- Sosialisasi kepada end-user.

## CV.Mitra Jaya Solusindo – Jakarta, Indonesia

Fullstack Developer (Juni 2021 – Juni 2022)

- Membuat website untuk administrasi kendaraan.
- Maintenance secara berkala.
- · Melakukan upload ke hosting.

#### SMK Islam PB.Soedirman 2 – Jakarta, Indonesia

Fullstack Developer (Mei 2020 – April 2021)

- Membuat website perpustakaan dan absensi.
- Maintenance secara berkala.
- Melakukan upload ke hosting.
- Melakukan instalasi ulang windows.

## **PENDIDIKAN**

# UNIVERSITAS BINA SARANA INFORMATIKA - Bekasi, Indonesia

S1 Teknologi Informasi - IPK 3,4 (2019 – 2023)

## **KEMAMPUAN**

- Bootstrap
- jQuery
- VueJS
- Laravel
- MySQL
- Git.

### **SERTIFIKAT**

- Full-Stack Web Developer (Build With Angga 2021)
- Junior Web Programmer SKKNI (Codepolitan 2020)

## **PROJECT**

• PT. Prakarsa Alam Segar (Wings): Berita Acara Co - Product, Human Resources Connect (HR Connect), Form Laporan Produksi Husky, Laporan Packing, E - Resepsionis, Loker Noodle 2, Accurate Responsible Trusted (ART), Traceability Packing Bumbu, System Antrian Bongkar Muat (Dept.WRH), Checklist SDP (Sub Distribution Panel), Shelf Life Lab QA, Transportation Management System (TMS), dan CPAR Audit Internal & Eksternal.